臺灣板橋地方法院刑事判決　　　　　　　　 　　　 九十一年度易字第一五七八號
　　公訴人　臺灣板橋地方法院檢察署檢察官
　　被　告　甲○○
右列被告因竊盜案件，經檢察官聲請簡易判決處刑（九十一年度偵字第三五九０號）
，本院三重簡易庭認不宜以簡易判決處刑，簽移本院刑事庭審理，本院判決如左：
    主    文
甲○○攜帶兇器竊盜，處有期徒刑陸月，如易科罰金，以參佰元折算壹日。緩刑貳年
。
    事    實
一、甲○○於民國八十八年十月十五日後至同年十二月底前之某日，在臺北縣蘆州市
    ○○路一五六巷五號前，見友人乙○○之妻黃秀雪所有之車號ＴＤＦ－四一二號
    輕型機車停放該處，竟意圖為自己不法之所有，持其所有客觀上足以傷害人可作
    為兇器使用之螺絲起子、扳手各一支作為工具，下手竊取該機車車牌，得手後將
    該車牌懸掛在向友人陶德會（已於九十一年二月二十八日歿）借用之原車號ＤＫ
    Ｒ－二五五號輕型機車上騎用。嗣於九十一年二月四日晚間九時三十分許，甲○
    ○騎乘該機車行經臺北縣三重市○○街三十二號對面時為警查獲，並扣得ＴＤＦ
    －四一二號車牌乙面。
二、案經臺北市政府警察局中山分局移送臺灣板橋地方法院檢察署檢察官偵查起訴。
    理    由
一、訊據被告甲○○對其於前揭時地未經乙○○之同意，拆卸ＴＤＦ－四一二號輕機
    車車牌後，懸掛在車號ＤＫＲ－二五五號輕型機車上騎用之事實，固坦承不諱，
    惟辯稱：因乙○○將車號ＴＤＦ－四一二號輕型機車停放在蘆州市○○路一五六
    巷五號前已有一段時日，該機車老舊，且車牌僅用鐵線綁住，伊以為乙○○已經
    不要該輛機車，遂徒手將車牌拔下，因友人陶德會亦有一輛原車號ＤＫＲ－二五
    五號之輕型機車前因違規車牌遭吊扣，伊便將ＴＤＦ－四一二號車牌交給陶德會
    掛在機車上使用，陶德會騎了一年多以後另買新車，於八十九年底將該機車借伊
    使用云云。
二、然查前揭事實業據被告甲○○於警訊時及偵查中坦承：於八十八年間未經乙○○
    之同意在臺北縣蘆洲市○○路公賣局煙酒配銷所斜對面，用螺絲起子及扳手將Ｔ
    ＤＦ－四一二號車牌拆卸，裝在陶德會之機車上等語（見偵查卷第四頁背面、第
    二十二頁背面）。證人乙○○於警訊時指稱：車號ＴＤＦ－四一二號輕型機車係
    伊妻黃秀雪所有，伊於八十八年十月十五日將該機車停放在蘆州市○○路一五六
    巷五號前就未再使用，至九十一年一月三十一日發現該機車引擎、號牌均失竊，
    於當日上午十一時二十四分去蘆洲分局蘆洲派出所報案等語（見偵查卷第八頁背
    面），並有車輛竊盜、車牌失竊資料個別查詢報表－查詢車輛認可資料、臺北縣
    政府警察局車輛失竊證明單、及乙○○簽具之贓物認領保管收據各一紙附卷可稽
    。又證人陶德會於警訊時陳稱：伊之車號ＤＫＲ－二五五號輕型機車於一年多前
    因違規遭員警扣牌，後來將機車送給甲○○騎用，伊未與甲○○協議改掛ＴＤＦ
    －四一二號車牌，亦未再使用該機車，伊沒有必要去掛失竊車牌等語（見偵查卷
    第六頁背面）。姑不論被告取得ＴＤＦ－四一二號車牌後，證人陶德會有無將車
    牌掛在原車號ＤＫＲ－二五五號輕型機車上使用年餘，此要屬陶德會是否另涉收
    受贓物罪嫌，與被告未經乙○○之同意擅自取人車牌之竊盜行為係屬二事，縱被
    告所辯屬實，仍不足以阻卻其犯行，本件事證明確，被告竊盜犯行洵堪認定。
三、按螺絲起子、扳手均係尖銳鐵製工具，客觀上對人體可造成傷害，屬兇器性質無
    庸置疑。核被告甲○○所為，係犯刑法第三百二十一條第一項第三款之攜帶兇器
    意旨認被告所為係犯同法第三百二十條第一項之普通竊盜罪云云，惟查被告既係
    以客觀上足以傷害人可作為兇器使用之螺絲起子、扳手作為竊取車牌之工具，自
    該當攜帶兇器之加重竊盜犯行，起訴法條既有未當，應予變更。爰審酌被告因一
    己之貪念，攜帶兇器竊盜，其犯罪之動機、目的、手段、所生危害、及犯罪後之
    態度等一切情狀，量處如主文所示之刑，並諭知易科罰金之折算標準，以示懲儆
    。查被告行為後刑法第四十一條業於九十年一月四日經立法院刑法修正通過，並
    經總統於九十年一月十日公布，於同年一月十二日生效施行，其修正條文為：「
    犯最重本刑為五年以下有期徒刑以下之刑之罪，而受六個月以下有期徒刑或拘役
    之宣告，因身體、教育、職業、家庭之關係或其他正當事由，執行顯有困難者，
    得以一元以上三元以下折算一日，易科罰金。但確因不執行所宣告之刑，難收矯
    正之效，或難以維持法秩序者，不在此限。」「併合處罰之數罪，均有前項情形
    ，其應執行之刑逾六月者，亦同」，與修正前刑法第四十一條比較結果，修正後
    之條文顯較有利於被告，本件既符合修正後刑法第四十一條第一項之情形，依刑
    法第二條第一項前段規定，自應依修正後刑法第四十一條第一項規定諭知易科罰
    金之折算標準，附此說明。末查被告前於六十三年八月二十七日因侵占案件，經
    臺灣高雄地方法院判處有期徒刑七月，於同年十一月十一日經臺灣高等法院臺南
    分院駁回上訴，同年十二月六日確定，嗣於六十四年七月四日經減為有期徒刑三
    月又十五日，並執行完畢，有臺灣高等法院被告全國前案紀錄表一件在卷可查，
    其於有期徒刑執行完畢後，五年以內未曾再受有期徒刑以上刑之宣告，此次因一
    時誤念觸法，經此偵審教訓應知警惕，而無再犯之虞，本院認對被告所宣告之刑
    以暫不執行為適當，爰併宣告緩刑二年，以啟自新。
四、扣案被告持以行竊之螺絲起子、扳手各一支，雖係被告所有供犯竊盜罪所用之物
    ，然未經扣案，且被告於本院審理時供稱行為後已不知去向，既已廢失，爰再不
    併宣告沒收，附此敘明。
據上論斷，依刑事訴訟法訟法第四百五十二條、第二百九十九條第一項前段、第三百
條，刑法第三百二十一條第一項第三款、第二條第一項前段、第四十一條第一項、第
七十四條第二款，判決如主文。
本院經檢察官馬中琍到庭執行職務。
中      華      民      國      九 十 一    年     七    月    十  一   日
                                          臺灣板橋地方法院刑事第四庭
                                              法    官    談      虎
右正本證明與原本無異。
如不服本判決，應於判決送達後十日內，向本院提出上訴狀。
                                              書 記 官    陳  君  偉
中      華      民      國      九 十 一    年     七    月    十  一   日
附錄法條：
刑法第三百二十一條第一項第三款
  犯竊盜罪而有左列情形之一者，處六月以上五年以下有期徒刑：
  一、於夜間侵入住宅或有人居住之建築物、船艦或隱匿其內而犯之者。
  二、毀越門扇、牆垣或其他安全設備而犯之者。
  三、攜帶兇器而犯之者。
  四、結夥三人以上而犯之者。
  五、乘火災、水災或其他災害之際而犯之者。
  六、在車站或埠頭而犯之者。
  前項之未遂犯罰之。
